臺灣桃園地方法院刑事判決
111年度審訴字第815號
公  訴  人  臺灣桃園地方檢察署檢察官
被      告  徐善緯



上列被告因違反毒品危害防制條例案件，經檢察官提起公訴（11
1年度偵字第15723號），被告於準備程序就被訴事實為有罪之陳
述，本院合議庭裁定由受命法官獨任以簡式審判程序進行審理，
判決如下：
    主  文
徐善緯犯持有第二級毒品純質淨重二十公克以上罪，處有期徒刑
伍月，如易科罰金，以新臺幣壹仟元折算壹日。
扣案如附表所示之物均沒收銷燬。
    事實及理由
一、本案犯罪事實及證據，除犯罪事實欄一第14行記載「（總計
    純質淨重達23.6364公克）」更正為「總計純質淨重達23.82
    04公克」；證據部分增列「被告徐善緯於本院準備程序及審
    理中之自白」外，餘均引用如附件所示檢察官起訴書所載。
二、論罪科刑：
　㈠核被告徐善緯所為，係犯毒品危害防制條例第11條第4 項之
    持有第二級毒品純質淨重20公克以上罪。
　㈡被告有如附件起訴書犯罪事實欄所載施用毒品案件經判處罪
    刑確定，並於民國109年4月20日徒刑執行完畢之紀錄，業經
    檢察官提出被告之刑案資料查註記錄表在案，且為被告所坦
    承（見本院卷第49-50頁），可認被告係於前案執行完畢5年
    內，故意再犯本案有期徒刑以上之罪，已合於刑法第47條第
    1項所規定累犯之要件；檢察官並主張被告所犯均為同質性
    之犯罪，請本院依累犯之規定加重其刑。參酌司法院大法官
    釋字第775號解釋意旨，審酌被告前案所犯施用毒品之保護
    法益與罪質類型與本案有所關連，被告於偵查中亦供稱：本
    案所持有之毒品，是買來自己施用的等語（見毒偵卷第頁15
    8），足見被告未因前案之執行完畢而有所警惕，堪認被告
    對刑罰反應力乃屬薄弱，為助其教化並兼顧社會防衛，認有
    透過累犯加重之制度以達特別預防之目的，且依本案犯罪情
    節，即使依累犯規定加重其法定最低本刑，亦不致使行為人
    所承受之刑罰超過其所應負擔之罪責，是加重最低法定本刑
    規定，與罪刑相當原則尚無不符，爰依刑法第47條第1項規
    定加重其刑。
　㈢按對於未發覺之罪自首而受裁判者，得減輕其刑，刑法第62
    條前段定有明文。所謂未發覺之罪，係指凡有偵查職權之機
    關或公務員，不知有犯罪之事實，或雖知有犯罪事實，而不
    知犯罪人為何人者，均屬之（最高法院101年度台上字第334
    0號判決意旨參照）。而刑法第62條所謂發覺，固非以有偵
    查犯罪權之機關或人員確知其人犯罪無誤為必要，而於對其
    發生嫌疑時，即得謂為已發覺；但此項對犯人之嫌疑，仍須
    有確切之根據得為合理之可疑者，始足當之，若單純主觀上
    之懷疑，要不得謂已發生嫌疑（最高法院72年度台上字第64
    1號判決意旨參照）。經查，本件查獲經過係被告於110年8
    月14日搭乘證人洪佩汶所有車牌號碼為0000-00號自用小客
    車，由證人曹俊龍駕駛，證人洪佩汶乘坐於副駕駛座，被告
    坐在右後座，因車速過快，行經桃園市○○區○○路0000號前，
    為員警所攔停勸導並查證身分，發現三人均有毒品前案紀錄
    ，經被告及證人曹俊龍、洪佩汶同意，員警於駕駛座下方夾
    層內發現本案第二級毒品後，被告即主動坦承持有扣案第二
    級毒品，並交付扣案毒品等情，為被告所自承，核與證人曹
    俊龍、洪佩汶之警詢證述均大致相符（見毒偵卷第24-25、4
    5-49、56-59頁），是依上查獲經過，員警雖已發現藏放於
    駕駛座下方夾層內之本案毒品，惟因上開車輛為證人洪佩汶
    所有，並由證人曹俊龍所駕駛，且被告及證人2人均有施用
    毒品之前案記錄，被告僅係因搬家而臨時委託證人曹俊龍、
    洪佩汶載送而搭乘上開車輛，是依本案員警攔停之緣由及毒
    品查獲之位置觀之，堪認員警主觀上應尚無確切合理之依據
    而得發現本件被告持有第二級毒品純質淨重20公克以上之犯
    罪，是被告於員警合理懷疑被告持有本案犯行前即主動坦承
    犯行，依上說明，堪認被告所為本件犯行符合自首之要件，
    爰依刑法第62條前段規定減輕其刑，並依法先加後減之。
　㈣爰以行為人之責任為基礎，審酌被告無視政府杜絕毒品犯罪
    之禁令，明知毒品對人體身心健康與社會秩序危害甚鉅，竟
    持有第二級毒品純質淨重逾20公克以上，助長毒品氾濫之風
    ，所為非是；惟念被告犯後始終坦承犯行，態度尚可，兼衡
    其犯罪動機、目的、手段、持有毒品之數量及時間，於警詢
    及本院審理時自述之智識程度、擔任搬家助手、家庭經濟狀
    況等一切情狀，量處如主所示之刑，並諭知易科罰金之折算
    標準。
三、沒收：
    扣案如附表所示之物，經鑑驗之結果，均含有第二級毒品成
    分，有臺北榮民總醫院110年10月8日北榮毒鑑字第C0000000
    號毒品成分鑑定書㈠㈡、北榮毒鑑字第C0000000-Q號毒品純度
    鑑定書㈠㈡在卷可憑（見毒偵卷第183-189頁），應依毒品危
    害防制條例第18條第1項前段之規定宣告沒收銷燬。又盛裝
    上開毒品之包裝袋，以現今所採行之鑑驗方式，包裝袋仍會
    殘留微量毒品，而無法將之完全析離，亦無析離之實益與必
    要，應整體視為毒品，應依毒品危害防制條例第18條第1項
    前段規定，併予宣告沒收銷燬之。至於鑑驗所用之毒品，既
    已滅失，爰不再諭知沒收銷燬。
據上論斷，應依刑事訴訟法第273條之1第1項、第299條第1項前
段、第310條之2、第454條第2項，判決如主文。　　
本案經檢察官許炳文提起公訴，檢察官詹東祐到庭執行職務。
中　　華　　民　　國　　111 　年　　12　　月　　8 　　日
                  刑事審查庭  法  官  李敬之
以上正本證明與原本無異。
如不服本判決應於收受判決後20日內向本院提出上訴書狀，並應
敘述具體理由。其未敘述上訴理由者，應於上訴期間屆滿後20日
內向本院補提理由書（均須按他造當事人之人數附繕本）「切勿
逕送上級法院」。
　　　　　　　　　　　　　　　書記官　陳俐蓉
中　　華　　民　　國　　111 　年　　12　　月　　9 　　日
附表：
編號 扣案物名稱及數量 鑑定結果 1 白色或透明結晶1包 毛重：15.8323公克，淨重：15.4356，取樣0.083公克，餘重15.3526 公克，檢出甲基安非他命成分，純質淨重：10.8049公克。 2 白色或透明結晶1包 毛重：19.2147公克，淨重：16.6603，取樣0.1665公克，餘重16.4938 公克，檢出甲基安非他命成分，純質淨重：11.7455公克。 3 白色或透明結晶1包 毛重：1.8578公克，淨重：1.4049，取樣0.0583公克，餘重1.3466 公克，檢出甲基安非他命、氟甲基安非他命成分，氟甲基安非他命純質淨重：0.184公克、甲基安非他命：1.086公克。 
毒品危害防制條例第11條
持有第一級毒品者，處3年以下有期徒刑、拘役或新臺幣30萬元
以下罰金。
持有第二級毒品者，處2年以下有期徒刑、拘役或新臺幣20萬元
以下罰金。
持有第一級毒品純質淨重十公克以上者，處1年以上7年以下有期
徒刑，得併科新臺幣1百萬元以下罰金。
持有第二級毒品純質淨重二十公克以上者，處6月以上5年以下有
期徒刑，得併科新臺幣70萬元以下罰金。
持有第三級毒品純質淨重五公克以上者，處2年以下有期徒刑，
得併科新臺幣20萬元以下罰金。
持有第四級毒品純質淨重五公克以上者，處1年以下有期徒刑，
得併科新臺幣10萬元以下罰金。
持有專供製造或施用第一級、第二級毒品之器具者，處1年以下
有期徒刑、拘役或新臺幣10萬元以下罰金。
附件：
臺灣桃園地方檢察署檢察官起訴書
                                    111年度偵字第15723號
　　被　　　告　徐善緯　男　29歲（民國00年0月00日生）
　　　　　　　　　　　　住○○市○鎮區○○路00巷00號2樓
　　　　　　　　　　　　居桃園市○○區○○路○段00巷0號5
　　　　　　　　　　　　　樓
　　　　　　　　　　　　國民身分證統一編號：Z000000000號
上列被告因違反毒品危害防制條例案件，已經偵查終結，認應該
提起公訴，茲將犯罪事實及證據並所犯法條分敘如下：
　　　　　 犯罪事實
一、徐善緯前因施用毒品案件，經臺灣桃園地方法院以108年度
    審簡字第268號判決判處有期徒刑3 月確定；復因施用第二
    級毒品案件，經同院以108 年度壢簡字第1119號判決判處有
    期徒刑3月確定，上開2案合併定應執行有期徒刑5月確定，
    於民國109年4月20日執行完畢。又因公共危險案件，經臺灣
    桃園地方法院以110年度壢交簡字第626號判決判處有期徒刑
    3月，於民國111年2月7日執行完畢。詎仍不知悔改，徐善緯
    明知甲基安非他命、氟甲基安非他命，屬毒品危害防制條例
    第2條第2項第2款所列管之第二級毒品，不得無故持有之。
    竟基於持有第二級毒品甲基安非他命、氟甲基安非他命之犯
    意，於民國110年8月13日17時許，在桃園市○○區○○路000號
    「霄裡玉元宮」內，以新臺幣5萬元之代價，向一真實姓名
    年籍均不詳綽號「阿偉」之男子，購得第二級毒品甲基安非
    他命、氟甲基安非他命3包（總計純質淨重達23.6364公克）
    後無故持有之。嗣於翌日22時10分許，徐善緯搭乘由曹俊龍
    所駕駛車牌號碼為0000-00號自用小客車，行經桃園市○○區○
    ○路0000號前，因曹俊龍行車速度過快為警攔查，並經伊同
    意，於上開自小客車之駕駛座下方夾層內查獲並扣得第二級
    毒品甲基安非他命3包（總計純質淨重達23.6364公克），始
    悉上情，因認被告違反毒品危害防制條例第11條第4項之持
    有第二級毒品純質淨重20公克以上之罪。　　
二、案經桃園市政府警察局刑事警察大隊報告暨本署簽分偵辦。
　　　　　 證據並所犯法條
一、經查上揭犯罪事實，業據被告徐善緯於警詢及本署偵查中坦
    承不諱，並有被告簽名、按捺指印之桃園市政府警察局保安
    警察大隊之扣押物品目錄表在卷可佐，而上開扣案毒品，經
    送鑑定結果，確含有第二級毒品甲基安非他命、氟甲基安非
    他命成分，且其純質淨重為23.6364公克。有臺北榮民總醫
    院毒品成分鑑定書毒品純度鑑定書（一）（二）在卷可稽，
    是被告犯行實堪認定。
二、核被告徐善緯所為，係違反毒品危害防制條列第11條第4項
    持有第二級毒品達20公克以上之罪嫌。至扣案之第二級毒品
    甲基安非他命3包（總計純質淨重23.6364公克），請依毒品
    危害防制條例第18條第1項前段之規定宣告沒收並諭知銷燬
    。
三、依刑事訴訟法第251條第1項提起公訴。
此　致
臺灣桃園地方法院
中　　華　　民　　國　 111　　年　　6 　　月　　3 　　日
　　　　　　　　　　　　　　　檢  察  官  許炳文
本件證明與原本無異
中　　華　　民　　國　 111　　年　　6 　　月　　15　　日
                              書  記  官